【裁判字號】    96,再簡上,1
【裁判日期】    971119
【裁判案由】    確定界址
【裁判全文】
臺灣桃園地方法院民事判決             96年度再簡上字第1號
上  訴  人    丙○○
              己○○
              乙○○
              庚○○
上列四人
訴訟代理人    呂理胡律師
被  上訴人    旨君企業有限公司
法定代理人    丁○○  住同上
訴訟代理人    戊○○律師
被  上訴人    渣打國際商業銀行股份有限公司
              （原名稱：新竹國際商業銀行股份有限公司）
法定代理人    麥侃哲  住同上
訴訟代理人    吳志揚律師
              吳宗樺律師
              辛○○  住新竹市○○路106號4樓
上列當事人間請求確定界址事件，上訴人對於民國95年12月21日
本院中壢簡易庭95年度壢再簡字第4 號第一審簡易判決提起上訴
，本院判決如下：
    主    文
上訴駁回。
第二審訴訟費用由上訴人負擔。
    事    實
本件未經言詞辯論，據兩造於準備程序時及提出書狀所為之聲明
及陳述如下：
甲、上訴人方面：
壹、聲明：
一、原再審第一審判決及原鈞院88年度壢簡字第381 號主文第1
    項就上訴人與被上訴間之確定判決均廢棄。
二、確認上訴人共有坐落桃園縣平鎮市○○○段276 之831 地號
    土地，與被上訴人旨君企業有限公司（下稱旨君公司）所有
    坐落同段276 之78地號土地、被上訴人渣打國際商業銀行股
    份有限公司（原名稱：新竹國際商業銀行股份有限公司，下
    稱渣打國際商銀）所有坐落同段276 之1924地號土地之界址
    ，以如原判決（鈞院88年度壢簡字第381 號）附圖（一）所
    示編號Ａ、Ｂ、Ｃ、Ｄ連線為界。
三、再審上訴、再審及再審前第一審訴訟費用由被上訴人連帶負
    擔。
貳、陳述：除與原判決記載相同者，茲予引用外，並補稱：
一、緣本件上訴人前對旨君企業股份有限公司、新竹國際商業銀
    行股份有限公司（下稱新竹國際商銀）就兩造間分別所有坐
    落桃園縣平鎮市○○○段276 之831 、276 之78、276 之19
    24地號土地提起確定界址訴訟，嗣經鈞院88年度壢簡字第38
    1 號判決確定；惟上訴人於該確定判決後，取得桃園縣中壢
    地政事務所於66年4 月26日就上開地號土地複丈之土地複丈
    圖（參再證7） 、88年平鎮市地籍圖重測區土地界址糾紛協
    調會調處筆錄（參再證11）、臺灣桃園地方法院不動產權利
    移轉證書（參再證13）及73年5 月31日桃園縣中壢地政事務
    所依執行函辦理之建物測量成果圖（參再證14）等證物資料
    ，於判決時未發現，也未使用上開有利之證物，而此新證物
    如經斟酌使用，自可獲得較有利之裁判，乃依民事訴訟法第
    496 條第1 項第13款之規定，故提起原審之再審之訴。
二、原審判決略以：再審原告即上訴人提出桃園縣中壢地政事務
    所於66年4 月26日複丈之土地複丈圖，固可認再審原告所有
    276 之83 1地號土地係分割自276 之78地號土地之事實，然
    經臺灣高等法院95年度上易字第313 號案件審理後，認再審
    原告所有之建物仍占用再審被告旨君公司所有上開土地而應
    予拆除，且認兩造所有土地之界址仍以本件（即鈞院88年度
    壢簡字第381 號）確定判決認定之界址為準，再審原告部分
    之主張業經本件（即鈞院88年度壢簡字第381 號）確定判決
    理由第4 項中詳述明確，認仍以內政部土地測量局鑑測之結
    果較為可採，而予駁斥再審原告之主張，是再審原告主張之
    土地複丈成果圖係屬前訴訟程序中未經斟酌及係得使用之證
    據，惟若經斟酌亦不會讓再審原告可受較有利益之裁判。因
    認再審原告主張本院88年度壢簡字第381 號民事判決有民事
    訴訟法第496 條第1 項第13款規定之再審事由云云，顯無理
    由，並不經言詞辯論，逕以判決駁回之。
三、然查：原審無非以(一)臺灣高等法院95年度上易字第313 號案
    件審理仍以鈞院88年度壢簡字第381 號確定判決認定之界址
    為準；(二)鈞院88年度壢簡字第381 號確定判決理由第4 項，
    認仍以內政部土地測量局鑑測之結果較為可採，而予駁回上
    訴人再審之訴。惟此兩點理由顯有違誤不當，茲分述違誤不
    當之理由於後：
  (一)就臺灣高等法院95年度上易字第313 號案件審理仍以鈞院88
    年度壢簡字第381 號確定判決認定之界址為準部分：
  1.經查，該判決書事實欄及理由欄第四、第五（一）明載：「
    四、經查被上訴人所有158 地號（原276 之78地號之新編地
    號）土地與上訴人丙○○等4 人所有160 地號（原276 之83
    1 地號之新編地號）土地相鄰，上訴人丙○○等4 人係於79
    年間經由法院拍賣取得160 地號土地及其上本國式加強磚造
    1 、2 層樓房屋，共計2456.13 平方公尺所有權；兩造間確
    定界址事件業經原法院中壢簡易庭於92年6 月25日以88年度
    壢簡字第381 號民事判決確定等情，為兩造所不爭執，…，
    自堪信為真實。五、（一）上訴人丙○○等4 人於160 地號
    土地上興建之房屋有越界占有被上訴人所有系爭土地之事實
    ，業經原審判決確定，已如上述…」。
  2.足見，臺灣高等法院95年度上易字第313 號民事判決之所以
    仍以鈞院88年度壢簡字第381 號確定判決認定之界址為準，
    係因該判決係屬確定判決，而為兩造所不爭執，是故，該判
    決從未經實質調查並審究鈞院88年度壢簡字第381 號就上訴
    人與被上訴人間判決確定系爭界址有無違誤之處，僅憑其為
    確定判決，即逕行採認。
  3.次按，鈞院88年度壢簡字第381 號本為民事確定判決，上訴
    人自然不加爭執，是以，才提起本件再審之訴，上訴人既然
    對鈞院88年度壢簡字第381 號民事確定判決，業已提起原審
    95年度壢再簡字第4 號再審之訴，即係針對鈞院88年度壢簡
    字第381 號確定界址之判決認為有所違誤，提起再審加以爭
    執；惟臺灣高等法院95年度上易字第313 號民事判決在原審
    95年度壢再簡字第4 號就鈞院88年度壢簡字第381 號確定界
    址確定判決提起再審之訴尚未審結前，即先行宣判，且係直
    接引用被提起再審之鈞院88年度壢簡字第381 號確定界址確
    定判決，而原審不查，亦隨之援引該未就系爭界址作實質調
    查之臺灣高等法院95年度上易字第313 號民事判決，以致原
    審及上揭台灣高等法院兩案均未就上訴人所提「發現未經斟
    酌之證物或得使用該證物者」加以實質斟酌審查，即逕行以
    上訴人所提前揭發現未經斟酌之證物或得使用該證物者，經
    斟酌仍不可受較有利益之裁判為由，且不經言詞辯論，「判
    決」駁回上訴人再審之訴，自屬違誤不當顯明。
  (二)就鈞院88年度壢簡字第381 號確定判決理由第4 項，認仍以
    內政部土地測量局鑑測之結果較為可採部分：
  1.查原判決（即鈞院88年度壢簡字第381 號）之理由雖有論述
    內政部土地測量局之測量較為可採，係為該測量局於91年10
    月21日所製鑑定書（含圖），而該鑑定書測量圖：「依據民
    國79年2 月18日、80年2 月5 日之鑑測界址，參酌舊圖及重
    測前所為之地籍調查表，使用精密電子測距經緯儀測量，並
    經檢核後測定於鑑測原圖上，作成之鑑定圖」云云（參再證
    十），惟其未經斟酌當初土地之分割線、分割複丈圖及其分
    割後276 之78地號土地上房屋配置圖及276 之831 地號土地
    間，並無留間隙之事實，致為不正確之鑑定結果，而影響上
    訴人已興建存在將近20年及被上訴人旨君公司已興建將近50
    年之房屋存在現況，徒令上訴人要拆除及損失54.69 平方公
    尺之房屋及牆壁，而被上訴人憑空取回前已分割出賣之54.6
    9 平方公尺土地，事理不平，難令人甘服。
  2.況上訴人所提前揭證物，既屬於未經斟酌之證物或得使用該
    證物者，且為原審所認定，則原判決（鈞院88年度壢簡字第
    381 號）在未經斟酌下，即採信內政部上開測量結果，是仍
    亦構成民事訴訟法第496 條第1 項第13款之再審事由明確，
    而原審未察及此，自有未洽。
四、綜上所陳，原審判決駁回上訴人再審之訴，顯屬違誤不當，
    上訴人求予廢棄，請鈞院鑒核，賜准判決如上訴之聲明。
參、證據：除援用原第一審之證據資料外，並提出臺灣高等法院
    95年度上易字第313 號民事判決影本一份。
乙、被上訴人方面：
壹、被上訴人旨君公司部分：
一、聲明：再審上訴駁回。再審上訴訴訟費用由上訴人負擔。
二、陳述：除與原判決記載相同者，茲予引用外，並補稱：
  (一)上訴人提出之88年平鎮市地籍圖重測區土地界址糾紛協調會
    調處筆錄，係桃園縣政府調處時製作之紀錄，上訴人不服調
    處結果才提起本訴。上訴人經歷該調處之過程，當然知其事
    由，乃於前程序中，不為主張，即不得據以提起再審之訴。
    其他如鈞院不動產權利移轉證書及73年5 月31日桃園縣中壢
    地政事務所依執行函辦理之建物測量成果圖，均係上訴人以
    系爭土地拍定人之身分取得之必要文件，乃上訴人既知其事
    由，而於前程序中均不為主張，依民事訴訟法第496 條之規
    定，自然不得據以提起再審之訴。
  (二)系爭土地66年4 月26日土地複丈成果圖，即同年月30日據以
    完成土地分割登記之複丈成果圖。上訴人於另案再審起訴狀
    （鈞院95年度再字第7 號信股）再證十，亦稱為「66、4 、
    26分割複丈圖」（影本）。惟查前程序中，鈞院為期界址確
    定及客觀，乃囑託內政部土地測量局派員會同到場履勘鑑測
    ，該局除利用精密電子測距經緯儀，從事鑑測製圖後並依據
    桃園縣平鎮地政事務所保管之重測前、後地籍圖、分割複丈
    成果圖（即上述66年4月26日分割複丈圖）、地籍調查表．
    ．．等，謄繪、展繪系爭相關土地經界線。該局鑑定結果，
    既為確定判決之基礎，則上訴人提出之所謂分割複丈圖在前
    程序中已經斟酌並被使用，則上訴人再據以提起上訴，自屬
    不法。
  (三)又上述證據提出之同時，上訴人至少應釋明「如經斟酌，可
    受較有利益之裁判」，然而，迄今為止，仍無從明瞭該等證
    物欲為何證明，更遑論釋明「如經斟酌，可受較有利益之裁
    判」。
  (四)臺灣高等法院95年度上易字第313 號判決關於兩造土地系爭
    界址部分，確實依據鈞院88年度壢簡字第381 號確定判決之
    內容，但於準備程序中，該院仍循上訴人之請求調查證據。
    該院曾據上訴人陳述之情形，向平鎮地政事務所函查系爭「
    土地、建物間之經界及圖籍情形」，然函查結果，上訴人之
    主張不獲支持。該院引用鈞院88年度壢簡字第381 號確定判
    決內容，是別無選擇，上訴人指高院判決「從未經實質調查
    」是刻意誤導，原判引用臺灣高等法院證據調查結果，應無
    不當。
  (五)綜上說明，本件上訴並無理由，應維持原判。
三、證據：除援用原第一審之證據資料外，並提出平鎮地政事務
    所函影本1份。
貳、被上訴人渣打國際商銀部分：
一、聲明：駁回再審上訴人之上訴。再審上訴費用由再審上訴人
    負擔。
二、陳述：除與原判決記載相同者，茲予引用外，並補稱：
  (一)上訴人雖提出桃園縣中壢地政事務所於66年4 月26日複丈之
    土地複丈圖，固可認上訴人所有桃園縣平鎮市○○○段276
    之83 1地號土地係分割自桃園縣平鎮市○○○段276 之78地
    號土地之事實，然並無法證實上訴人所主張當時土地所有權
    人平鎮茶葉股份有限公司將西、後側房屋以外之多餘空地全
    部分割出桃園縣平鎮市○○○段276 之831 地號土地，而桃
    園縣平鎮市○○○段276 之78地號土地西側房屋與桃園縣平
    鎮市○○○段276 之831 地號土地間並無任何間隙之事實。
  (二)次查，上訴人主張於79年間因拍賣取得桃園縣平鎮市○○○
    段276 之831 地號土地時，拍賣點交之範圍，其西側及後側
    係以上開房屋牆壁為分割線，則兩造間鑑界測量及重測地界
    及鑑定界址訴訟，自應以土地複丈圖為準云云，然上訴人之
    主張業經鈞院88年度壢簡字第381 號確定判決理由第4 項中
    詳述明確，認仍以內政部土地測量局鑑測之結果較為可採，
    而予以駁斥上訴人主張。
  (三)綜上述，上訴人主張之土地複丈成果圖，已於前訴訟程序中
    業經斟酌之證據，故無上訴人主張民事訴訟法第496 條第1
    項第13款之再審事由等情事。為此，請鈞院駁回上訴人之上
    訴。
丙、本院依職權調閱臺灣桃園地方法院88年度壢簡字第381 號鑑
    定界址一案卷宗。
    理  由
一、本件被上訴人新竹國際商銀業於96年7 月2 日更名為渣打國
    際商銀，且其法定代理人原為甲○○，現已變更為麥侃哲，
    有渣打國際商銀公司變更登記表在卷可憑，爰依其聲請，准
    由其承受訴訟，合先敘明。
二、本件上訴人於原審提起再審之訴主張：鈞院88年度壢簡字第
    381 號確定判決就兩造所有坐落桃園縣平鎮市○○○段276
    之831 、276 之78、276 之1924地號土地界址之爭議，其判
    決理由係依內政部土地測量局提出之測量結果為據，而再審
    被告即被上訴人旨君公司前向鈞院對再審原告提出拆屋還地
    訴訟，再審原告不服該判決已提出上訴，經再審原告於95年
    5 月30日向臺灣高等法院聲請閱卷，取得桃園縣中壢地政事
    務所於66年4 月26日就上開地號土地複丈之土地複丈圖，依
    該土地複丈圖可知再審原告所有276 之831 地號土地係分割
    自276 之78地號土地，當時276 之78地號土地上有部分建築
    （迄今未改建），當時旨君公司之前身即平鎮茶葉股份有限
    公司（下稱平鎮茶葉公司）將西、後側房屋以外多餘之空地
    全部分割出276 之831 地號土地，而276 之78地號土地西側
    房屋與276 之831 地號土地間，並無任何間隙，而再審原告
    於75年12月26日向鈞院拍賣取得276 之831 地號土地所有權
    ，276 之78地號與276 之831 地號土地之界址，其西側及後
    側係以上開房屋牆壁為分割線，則兩造間鑑界測量及重測地
    界及鑑定界址訴訟，自皆應以此土地複丈圖為準始為正確，
    另88年間實施地籍重測時，再審被告並未到場指界，而再審
    原告到場指以牆壁為界，此有88年平鎮市地籍圖重測區土地
    界址糾紛協調會調處筆錄內案由記載可憑，而對逾期不設立
    界標或到場指界，參照舊地籍圖逕行施測者，應參照舊地籍
    圖及其他可靠資料所示實施測定界址，而對到場設立界標並
    到場指界者，應以其界標並指界之現有地界線辦理調查並施
    測，為土地法第46條之1 至第46條之3 執行要點第7 、10點
    所明定，是原確定判決未參照舊地籍圖及其他可靠資料所示
    為判斷，有違上開規定。又再審原告向桃園縣平鎮地政事務
    所取得鈞院74年、75年度第3807、3461、5490號債權人臺灣
    中小企業銀行中壢分行、債務人平鎮茶葉公司間之強制執行
    事件所核發之不動產權利移轉證書上明白記載，再審原告因
    拍賣取得之2 層樓房係坐落在276 之78地號及276 之831 地
    號土地上，及依73年5 月31日桃園縣中壢地政事務所依執行
    函辦理之測量成果圖上顯示，亦可斷定276 之831 地號係分
    割自27 6之78地號土地而來，且分割線係以40建號之牆壁為
    界。綜上所述，再審原告於本件確定判決時未發現，也未使
    用上開有利之證物，而此新證物如經斟酌使用，自可獲得較
    有利之裁判，爰依民事訴訟法第496 條第1 項第13款之規定
    ，提起本件再審之訴，並聲明本院88年度壢簡字第381 號有
    關主文第1 項就再審原告與再審被告間之確定判決應予廢棄
    ；及確認再審原告共有坐落桃園縣平鎮市○○○段276 之83
    1 地號土地，與再審被告旨君公司所有坐落同段276 之78地
    號土地、再審被告新竹國際商銀所有坐落同段276 之1924地
    號土地之界址，以如原確定判決附圖（一）所示編號A 、B
    、C 、D 連線為界。
三、按「有下列各款情形之一者，得以再審之訴對於確定終局判
    決聲明不服。但當事人已依上訴主張其事由或知其事由而不
    為主張者，不在此限：…一三、當事人發現未經斟酌之證物
    或得使用該證物者。但以如經斟酌可受較有利益之裁判者為
    限。」，民事訴訟法第496 條第1 項第13款定有明文。次按
    當事人以發見未經斟酌之證據為理由而提起再審之訴者，必
    該證據若經斟酌，可受較有利之裁判，始得為之。又民事訴
    訟法第496 條第1 項第13款所稱發見未經斟酌之證物或得使
    用該證物者，係指前訴訟程序中已存在之證物，因當事人不
    知有此，致未能提出使用，現始知之而言，此與已經提出使
    用而為法院或行政官署摒棄不採之情形迥然有別，即當事人
    提起再審之訴，以發現未經斟酌或得使用之證據為理由者，
    必以該證據若經斟酌可受較有利益之裁判者為限，且亦係指
    在前訴訟程序不知有該證物，現始知之，或雖知有此而不能
    使用，現始得使用者而言。經查，本件系爭坐落桃園縣平鎮
    市○○○段276 之831 地號（註：重測後為湧豐段160 地號
    ）土地，依上訴人於本院88年度壢簡字第381 號鑑定界址一
    案之起訴狀中所述，係上訴人於79年間因拍賣始共同取得所
    有權，而查，上訴人用以主張本件再審之新證物資料，依其
    於96年1 月19日提出之上訴狀所載，計有：桃園縣中壢地
    政事務所於66年4 月26日就上開地號土地複丈之土地複丈圖
    （再證7） ；88年平鎮市地籍圖重測區土地界址糾紛協調
    會調處筆錄（再證11）；本院不動產權利移轉證書（再證
    13）；73年5 月31日桃園縣中壢地政事務所依執行函辦理
    之建物測量成果圖（再證14）。
四、惟查：關於桃園縣中壢地政事務所於66年4 月26日就上開
    地號土地複丈之土地複丈圖部分，經斟酌亦無法受較有利之
    裁判。因查本院88年度壢簡字第381 號鑑定界址一案，本院
    為期界址確定及客觀，乃囑託內政部土地測量局派員會同到
    場履勘鑑測，該局除利用精密電子測距經緯儀從事鑑測製圖
    外，並依據桃園縣平鎮地政事務所保管之重測前、後地籍圖
    、分割複丈成果圖即上述66年4 月26日分割複丈圖與地籍調
    查表、界址點坐標、宗地資料等，謄、展繪本案有關土地地
    籍圖經界線，此觀本院88年度壢簡字第381 號卷宗內所附之
    內政部土地測量局91年5 月29日91地測二字第07156 號函暨
    所附之鑑定書（見該案卷（一）第290 頁以下）、鑑定圖可
    明。故上訴人縱在本院88年度壢簡字第381 號鑑定界址一案
    中並未提出桃園縣中壢地政事務所於66年4 月26日土地複丈
    圖，惟因該複丈圖既業經內政部土地測量局於91年5 月29日
    91地測二字第07156 號函附之鑑定書、鑑定圖中參酌使用，
    成為本院88年度壢簡字第381 號鑑定界址一案之判決基礎，
    因此，上訴人再提出該66年4 月26日分割複丈圖，並無法影
    響上述鑑定界址一案之終局結果，即經法院斟酌亦無法受較
    有利之裁判。另關於88年平鎮市地籍圖重測區土地界址糾
    紛協調會調處筆錄部分，查上訴人提起本院88年度壢簡字第
    381 號鑑定界址一案之訴訟，乃係88年間平鎮市實施地籍重
    測時，上訴人對系爭土地所定之土地界址予以爭執，並經桃
    園縣政府調處後，對調處結果仍為不服，方提起該訴訟。該
    調處筆錄係於原確定判決事實審言詞辯論程序終結前即為上
    訴人已知且得使用，上訴人知其事由而不為主張，依民事訴
    訟法第496 條第1 項但書之規定，不得以再審之訴對於確定
    終局判決聲明不服。又關於本院不動產權利移轉證書部分
    ，查該權利移轉證書係本院民事執行處就本院74年度執七字
    第3807號、74年度執七字第3461號及75年度執七字第5490號
    強制執行事件，將坐落於系爭276 之78地號與276 之831 地
    號土地之建物（即門牌號碼為桃園縣平鎮市○○路○○段18
    3 號）公開拍賣後，發予上訴人己○○使其取得不動產所有
    權之權利移轉證書。上訴人於本院88年度壢簡字第381 號鑑
    定界址一案之訴訟以前，即已知該權利移轉證書之存在並為
    收受，上訴人既不為主張，依民事訴訟法第496 條第1 項但
    書之規定，不得以再審之訴對於確定終局判決聲明不服。末
    查，關於73年5 月31日桃園縣中壢地政事務所依執行函辦
    理之建物測量成果圖部分，該建物測量成果圖係桃園縣中壢
    地政事務所依本院於73年4 月13日以桃院義民執四字第1254
    號函囑託辦理建物測量之成果圖，於73年間即已存在，且經
    旨君公司在本院88年度壢簡字第381 號鑑定界址一案之訴訟
    程序中具狀答辯時提出，並經上訴人共同訴訟代理人潘維成
    律師於88年8 月4 日當庭收受該答辯狀繕本，此情有旨君公
    司答辯狀暨桃園縣中壢地政事務所建物測量成果圖附於本院
    88年度壢簡字第381 號鑑定界址一案卷宗內可資稽查，是上
    訴人於本院88年度壢簡字第381 號鑑定界址一案之訴訟中，
    即已知上述桃園縣中壢地政事務所建物測量成果圖之存在並
    為收受，即非屬民事訴訟法第496 條第1 項第13款所規定之
    發現未經斟酌之證物或得使用該證物者，且上訴人於本院88
    年度壢簡字第381 號鑑定界址一案之訴訟中既已知而不據此
    為主張，依民事訴訟法第496 條第1 項但書之規定，亦不得
    以再審之訴對於確定終局判決聲明不服。
五、再按，再審之訴顯無再審理由者，得不經言詞辯論，以判決
    駁回之，民事訴訟法第502 條第2 項定有明文。又依民事訴
    訟法第463 條規定，第二審程序，除本章別有規定外，得準
    用第二編第一章通常程序之規定。因此當事人提起第二審上
    訴，如在法律上顯無理由者，亦得準用民事訴訟法第249 條
    第2 項不經言詞辯論逕以判決駁回之規定（最高法院82年度
    台上字第2309號、89年度台上字第1786號判決要旨參照）。
    本件上訴人主張其所提出之桃園縣中壢地政事務所於66年4
    月26日土地複丈圖係屬前訴訟程序中未經斟酌及得使用之證
    物，惟依上述說明，該複丈圖業經內政部土地測量局於91年
    5 月29日91地測二字第07156 號函附之鑑定書、鑑定圖中已
    參酌使用，成為本院88年度壢簡字第381 號鑑定界址一案之
    判決基礎，上述複丈圖非如經斟酌即會讓上訴人可受較有利
    益之裁判。另關於88年平鎮市地籍圖重測區土地界址糾紛協
    調會調處筆錄、本院不動產權利移轉證書及73年5 月31日桃
    園縣中壢地政事務所依執行函辦理之建物測量成果圖，則均
    係上訴人於本院88年度壢簡字第381 號鑑定界址一案之訴訟
    中即已知存在並得使用之證物，上訴人既已知而不據為主張
    ，依民事訴訟法第49 6條第1 項但書之規定，亦不得以再審
    之訴對於確定終局判決聲明不服。因此，上訴人提出上述桃
    園縣中壢地政事務所於66年4 月26日就上開地號土地複丈之
    土地複丈圖、88年平鎮市地籍圖重測區土地界址糾紛協調會
    調處筆錄、本院臺灣桃園地方法院不動產權利移轉證書及73
    年5 月31日桃園縣中壢地政事務所依執行函辦理之建物測量
    成果圖等資料，對於本院88年度壢簡字第381 號鑑定界址一
    案之確定判決提起再審之訴，顯屬無理由，不應准許，原審
    即得不經言詞辯論，逕以判決駁回之。從而，原審以此為上
    訴人敗訴之判決，經核並無違誤，上訴意旨仍執詞指摘原判
    決不當，求予廢棄改判，為無理由，並依民事訴訟法436 條
    之1 第3 項、第463 條之規定，準用同法第249 條第2 項之
    規定，由本院不經言詞辯論而逕以判決駁回其上訴。
六、據上論結，本件上訴顯無理由，依民事訴訟法第505 條、第
    436 條之1 第3 項、第463 條、第249 條第2 項、第78條、
    第85條第1 項前段，判決主文。
中    華    民    國    97    年    11    月    19    日
                  民事第一庭審判長法  官  郭琇玲
                                  法  官  范明達
                                  法  官  陳雪玉
本件不得再上訴。
以上正本與原本無異。
中    華    民    國    97    年    11    月    25    日
                                  書記官  吳瓊英


司法院資訊處製作；財團法人民間司法改革基金會備份。
